臺灣桃園地方法院小額民事判決
111年度壢保險小字第298號
原      告  泰安產物保險股份有限公司

法定代理人  李松季  
訴訟代理人  林建良  
被      告  羅濟安  
上列當事人間請求損害賠償(交通)事件，本院於民國111年6月15
日言詞辯論終結，判決如下：
　　主    文
一、被告應給付原告新臺幣（下同）29,423元，及自民國111年4
    月21日起至清償日止，按週年利率5%計算之利息。
二、訴訟費用1,000元由被告負擔。
三、本判決得假執行。
　　理  由  要  領
一、按民事訴訟法第436條之8第1項規定：「關於請求給付金錢
    或其他代替物或有價證券之訴訟，其標的金額或價額在新台
    幣十萬元以下者，適用本章所定之小額程序。」同法第436
    條之18規定：「判決書得僅記載主文，就當事人有爭執事項
    ，於必要時得加記理由要領。」
二、原告主張
　　被告於110年10月11日11時12分許，駕駛車牌號碼000-0000
    號普通重型機車（下稱肇事機車），於桃園市○○區○○路000
    號前，因起駛未禮讓車道上車輛先行，撞擊原告所承保訴外
    人蕭曜庭駕駛之車牌號碼000-0000號自小客車（下稱系爭車
    輛），經原告查證屬實後賠付必要修復費用共48,250元（其
    中工資為18,190元、零件為30060元），原告經扣除零件折
    舊費用後，仍有29,423元之損害。爰依民法侵權行為及保險
    法第53條第1項規定，提起本件訴訟等語。並聲明：如主文
    第一項所示。
三、被告答辯
　　原告起訴狀記載被告駕駛系爭車輛，然系爭車輛並非被告所
    有，自無可能駕駛系爭車輛與訴外人蕭曜庭發生本件車禍事
    故等語。並聲明：原告之訴駁回。
四、是依上開說明，以下僅就被告是否與訴外人蕭曜庭發生本件
    車禍事故？記載理由要領如下：
（一）查原告起訴狀固記載「被告羅濟安駕駛BCG-0638號自小客
      車」（見本院卷第2頁），然原告已於111年5月2日調解期
      日，更正被告於事故當時駕駛之車輛為肇事機車（見本院
      卷第31頁反面第2行），是原告起訴狀顯屬誤載。
（二）次查桃園市政府警察局交通警察大隊之初步分析研判表，
      亦記載被告駕駛肇事機車與訴外人蕭曜庭發生本件車禍事
      故，被告及訴外人蕭曜庭並於當場實施酒測且於酒測單上
      簽名（見本院卷第15、18頁），均足認被告確實有於上開
      時間、地點與訴外人蕭曜庭發生本件車禍事故。被告僅以
      原告書狀上之誤載，否認本件事故發生，並不可採。
五、綜上所述，原告依侵權行為之法律關係，請求被告給付29,4
    23元，及自111年4月21日（見本院卷第26頁）起至清償日止
    ，按週年利率5%計算之利息，為有理由，應予准許。
六、本件係依民事訴訟法第436條之8適用小額訴訟程序所為之判
    決，應就被告敗訴部分，依同法第436條之20規定，依職權
    宣告假執行。
七、訴訟費用負擔之依據：民事訴訟法第78條。並依職權確定訴
    訟費用額如主文第2項所示。
中　　華　　民　　國　　111 　年　　7 　　月　　 1　　日
                  中壢簡易庭      法  官  周仕弘
以上為正本係照原本作成。
如不服本判決，應於送達後20日內，向本院提出上訴狀並表明上
訴理由，如於本判決宣示後送達前提起上訴者，應於判決送達後
20日內補提上訴理由書（須附繕本）。
如委任律師提起上訴者，應一併繳納上訴審裁判費。
中　　華　　民　　國　　111 　年　　7 　　月　　 1　　日
                                  書記官  巫嘉芸
附表：
折舊時間 折舊值 折舊後價值 第1年 30,060×0.369=11,092 30,060-11,092=18,968 第2年 18,968×0.369=6,999 18,968-6,999=11,969 第3年 11,969×0.369×(2/12)=736 11,969-736=11,233 折舊後零件價值11,233元，加計工資18,190元，共計29,423元。   
附錄：
一、民事訴訟法第436條之24第2項：
    對於小額程序之第一審裁判上訴或抗告，非以其違背法令為
    理由，不得為之。
二、民事訴訟法第436條之25：
    上訴狀內應記載上訴理由，表明下列各款事項：
    （一）原判決所違背之法令及其具體內容。
    （二）依訴訟資料可認為原判決有違背法令之具體事實。